【裁判字號】    97,聲再,156
【裁判日期】    980209
【裁判案由】    竊盜
【裁判全文】
臺灣高等法院高雄分院刑事裁定         97年度聲再字第156號
聲  請  人
即受判決人  甲○○
上列聲請人因竊盜案件，對於本院97年度上易字第139 號中華民
國97年8 月6 日確定判決（臺灣高雄地方法院96年度易字第1987
號、臺灣高雄地方法院檢察署96年度速偵字第243 號），聲請再
審，本院裁定如下：
    主  文
再審之聲請駁回。
    理  由
一、再審意旨略以：聲請人涉犯竊盜案件，雖於97年8 月6 日經
    本院以97年度上易字第139 號刑事判決上訴駁回，維持原審
    有罪並科處有期徒刑6 月之判決結果，惟該案有下列法定再
    審理由：(一)原判決有所憑之證言已證明其虛偽：原審所憑以
    認定聲請人有罪之證據，即證人吳錫崇之證言內容，經二審
    準備程序勘驗案發當天店內一樓門前之監視器光碟，發現其
    證言有多處誇大不實，其虛偽證言足以影響原確定判決結果
    。(二)原判決有足以影響判決之重要證據漏未審酌：依二審勘
    驗光碟之內容，未對證人吳錫崇證言不符部分予以審酌，未
    對聲請人將商品包裝盒割開行為，及當時女店員與聲請人互
    動情節，審酌聲請人是否確有竊盜不法意圖。另聲請人並未
    接獲本院刑事判決之送達，聲請人提起本件再審，未逾法定
    再審期間云云。
二、經查：
  (一)按不得上訴於第三審法院之案件，其經第二審確定之有罪判
    決，就足生影響於判決之重要證據漏未審酌為理由而聲請再
    審者，應於判決送達後20日內為之，刑事訴訟法第424 條規
    定甚明。又「送達文書，除本章有特別規定外，準用民事訴
    訟法之規定。」，「送達不能依前二條規定為之者，得將文
    書寄存送達地之自治或警察機關，並作送達通知書兩份，一
    份黏貼於應受送達人住居所、事務所、營業所或其就業處所
    門首，另一份置於該送達處所信箱或其他適當位置，以為送
    達。寄存送達，自寄存之日起，經10日發生效力。寄存之文
    書自寄存之日起，寄存機關應保存二個月。」，刑事訴訟法
    第62條及民事訴訟法第138 條分別定有明文。
  (二)本件聲請人據以聲請再審之原判決（即本院97年度上易字第
    139 號竊盜案件），係屬同法第376 條規定之不得上訴於第
    三審法院之案件，該案判決經查係於97年8 月18日寄送至聲
    請人位於高雄市三民區○○○路346 號7 樓之2 住所，因未
    獲會晤本人，亦無受領文書之同居人或受僱人，已將該文書
    寄存送達於三民二分局覺民路派出所，此有送達證書在卷可
    稽（該案卷第272 頁）。依上開法律規定，再審之原判決已
    於97年8 月28日送達生效並判決確定，以重要證據漏未審酌
    為理由而聲請再審者，應於判決送達後20日內為之，即應於
    97年9 月17日前提出始合法。茲聲請人於逾20日後之97年10
    月27日始指摘原判決就重要證據漏未審酌，聲請再審，其程
    序顯屬違背規定，應予駁回。
  (三)按「有罪之判決確定後，有左列情形之一者，為受判決人之
    利益，得聲請再審︰二、原判決所憑之證言、鑑定或通譯已
    證明其為虛偽者。前項第1 款至第3 款及第5 款情形之證明
    ，以經判決確定，或其刑事訴訟不能開始或續行非因證據不
    足者為限，得聲請再審。」，刑事訴訟法第420 條第1 項第
    2 款及第2 項定有明文。另「刑事訴訟法第420 條（舊法為
    第413 條）第1 項第2 款之再審條件，其原判決所憑之證言
    ，除已經確定判決證明為虛偽者外，必須有相當證據，足以
    證明其為虛偽，始屬相符，此觀於同條第2 項後段所載其刑
    事訴訟不能開始或續行，非因證據不足者之文義而自明，至
    原判決所憑之證言，如因該證人死亡以致偽證案件之刑事訴
    訟不能開始或續行時，亦不能引用原判決法院所已捨棄不採
    之其他相反供證，為該證言虛偽之證明方法，蓋原法院對於
    證據之憑信力，依法得以自由心證而為判斷，自不容更就其
    已審酌不採之證據，執為再審原因，致與法院得以自由心證
    判斷證據力之法例有所違背。」（最高法院25年抗字第292
    號及46年台抗8號判例意旨參照）。
  (四)查聲請人雖主張原審所憑以認定聲請人有罪之證據，即證人
    吳錫崇之證言內容，經本院勘驗案發當天店內一樓門前之監
    視器光碟，發現其證言有多處誇大不實之處等情，惟證人吳
    錫崇於原審之證言，並無確定判決證明其證言為虛偽（即未
    經為偽證罪之判決），且依上開判例意旨，證人吳錫崇於原
    審之證言，其證據之憑信力，已經本院依法斟酌，且以自由
    心證而為判斷，自不容聲請人再就其已審酌不採之證據，執
    為再審原因，致與法院得以自由心證判斷證據力之法例有所
    違背。是聲請人依刑事訴訟法第420 條第1 項第2 款原判決
    所憑之證言已證明其虛偽聲請再審，尚有未合。
三、據上論斷，聲請人上開聲請再審之理由，於法不合，爰依刑
    事訴訟法第433 條，裁定如主文。
中    華    民    國    98    年    2     月    9    日
                  刑事第三庭    審判長法  官 周賢銳
                                      法  官 黃仁松
                                      法  官 施柏宏
以上正本證明與原本無異。
不得抗告。
中    華    民    國    98    年    2     月    9    日
                                      書記官 白 蘭


司法院資訊處製作；財團法人民間司法改革基金會備份。
